臺灣高等法院高雄分院刑事判決　　　　　九十一年度上易字第一一四號
　　上　訴　人
　　即　被　告　丙○○
右上訴人因竊盜案件，不服臺灣屏東地方法院九十一年度易字第四七四號中華民國九
十一年六月十八日第一審判決（起訴案號：臺灣屏東地方法院檢察署九十一年度偵字
第一六八六號），提起上訴，本院判決如左：
      主      文
上訴駁回。
      事      實
一、丙○○前因犯竊盜罪，經原審判處有期徒刑四月確定，於民國九十年十一月十四
    日易科罰金執行完畢，仍不知悔改，復意圖為自己不法之所有，於九十一年三月
    二十一日二十二時許，攀越屏東縣屏東市鵬程里光大四巷十三號余威廉住家之圍
    牆，將其所有電源延長線繞過上址之圍牆，進入庭院內，將電線插頭插在置於庭
    院之洗衣機插座上，電源延長線另一端則遷至自己住處光大四巷九號，供己住處
    電器使用而竊電，嗣於九十一年三月二十二日九時三十分，丙○○收拾電源延長
    線時，為警當場查獲，並扣得其所有供犯罪所用之電源延長線一條。
二、案經屏東縣警察局屏東分局移送臺灣屏東地方法院檢察署檢察官偵查起訴。
      理      由
一、上訴人即被告丙○○未於本院審理時到庭，惟據原審訊據被告丙○○固坦承有於
    右述時地未經余威廉同意，擅自進入庭院內，將電源延長線插在洗衣機插座上，
    以取得電能供己使用之事實不諱，惟辯稱：案發當天我到電力甲司繳交電費，因
    為要到隔天才能復電，所以我才到隔壁余威廉家接電使用，我們二家是三十幾年
    鄰居，要進去他家根本不用事先跟他講，而且我們二家間只隔一道高度約至膝蓋
    之矮牆，根本不用翻牆過去云云。經查右揭事實，業據余威廉之女乙○○指訴綦
    詳，並有被告被查獲時，為警所拍攝被告正在收拾電源延長線之照片數幀在卷可
    憑，此外，復有扣案之電源延長線一條足資佐證。至被告辯稱與余威廉家僅相隔
    一道高度約至膝蓋之矮牆云云，惟經原審勘驗現場，發現被告家與被害人余威廉
    家中間相隔一間民房，及一條巷道，且余威廉家庭院之圍牆緊臨巷道，圍牆高逾
    一般正常成人男子之高度，有勘驗筆錄、現場簡圖及照片等在卷足憑。另被告雖
    又辯稱：到余威廉家根本不需經其同意云云，惟被告前於警訊時，先辯稱：已取
    得乙○○之同意讓其接電使用云云，復於原審審理中又改稱：不需經余威廉同意
    云云，前後供詞反覆不一，已難憑信，況且被害人之女乙○○已否認有同意被告
    至其家接電使用之情事，顯見被告所辯，為飾卸之詞，不足採信。本件事證已臻
    明確，被告犯行洵堪認定。
二、按電能、熱能及其他能量或電磁紀錄，關於本章之罪，以動產論，刑法第三百二
    十三條定有明文。核被告所為，係犯刑法第三百二十一條第一項第二項之加重竊
    盜罪。被告前因犯竊盜罪，經原審判處有期徒刑四月確定，於九十年十一月十四
    日易科罰金執行完畢之事實，有臺灣高等法院被告全國前案紀錄表在卷可稽。茲
    於執行完畢後，五年以內，再犯有期徒刑以上之本罪，為累犯，應依刑法第四十
    七條規定加重其刑。
三、原審因而適用刑法第三百二十三條、第三百二十一條第一項第二款、第四十七條
    、第三十八條第一項第二款之規定，並審酌被告竊電之時間甚短，造成被害人之
    損失不大，且被害人之女已表示願意原諒被告等一切情狀，量處有期徒刑七月，
    並認扣案之電源延長線一條，為被告所有，且供其犯罪所用之物，依刑法第三十
    八條第一項第二款之規定宣告沒收。經核原判決認事用法並無不合，量刑亦屬適
    度。被告上訴意旨，未明理由，空言指摘原判決不當，為無理由，應予駁回。
四、被告經合法傳喚，無正當理由不到庭，爰不待其陳述逕行判決。
據上論斷，應依刑事訴訟法第三百六十八條、第三百七十一條，判決如主文。
本案經檢察官劉文水到庭執行職務。
中    華    民    國     九十一     年      十        月      三十一    日
                              臺灣高等法院高雄分院刑事第三庭
                                  審判長法官  謝宏宗
                                        法官  莊崑山
                                        法官  陳中和
右正本證明與原本無異。
不得上訴。
                                      書記官  王秀娟
中    華    民    國     九十一     年      十一      月        四      日
附錄：本判決論罪科刑法條：
刑法第三百二十一條第一項第二款
犯竊盜罪而有左列情形之一者，處六月以上五年以下有期徒刑：
二、毀越門扇、牆垣或其他安全設備而犯之者。
                                                                        Ｑ
